【裁判字號】    95,抗,221
【裁判日期】    950420
【裁判案由】    本票裁定
【裁判全文】
臺灣臺北地方法院民事裁定               95年度抗字第221號
抗  告  人  乙○○
相  對  人  日盛國際租賃股份有限公司
法定代理人  甲○○
上列當事人間聲請本票准許強制執行事件，抗告人對於中華民國
94年12月15日本院所為之94年度票字第94929號民事裁定提起抗
告，本院裁定如下：
    主  文
抗告駁回。
抗告程序費用新臺幣壹仟元由抗告人負擔。
    理  由
一、按執票人向本票發票人行使追索權時，得聲請法院裁定後強
    制執行。票據法第123條定有明文。次按本票執票人，依票
    據法第123條規定，聲請法院裁定許可對發票人之強制執行
    ，係屬非訟事件，此項聲請之裁定，及抗告法院之裁定，僅
    依非訟事件程序，就本票形式上之要件是否具備予以審查為
    已足，並無確定實體上法律關係存否之效力，如發票人就票
    據債務之存否或數額有爭執時，應由發票人提起確認之訴，
    以資解決（最高法院57台抗字第76號、56年台抗字第714 號
    判例意旨參照）。
二、本件抗告意旨略以：抗告人為運輸業者，系爭本票發票人即
    第三人蔡文華乃抗告人之靠行司機，第三人蔡文華為購買車
    輛靠行營業乃與相對人日盛國際租賃股份有限公司訂立借貸
    契約，並於民國94年8月1日開立系爭本票，前開借貸契約係
    約定分期付款清償，第三人蔡文華過去 4個月亦曾為清償，
    但目前因病住院療養，有諸多難處不便，並無惡意不清償債
    務之意思，亦將儘速與相對人聯繫辦理清償事宜，為此爰依
    非訟事件法第24條第1項、第25條第1項之規定提起抗告，並
    據民事訴訟法第491條第2項之規定，聲請停止本案裁定之效
    力等語。
三、經查，本件抗告人為系爭本票之共同發票人，其對系爭本票
    之真正並不爭執，惟主張共同發票人蔡文華目前無法清償，
    然其所稱無論屬實與否，均係清償能力之爭執，並未否認票
    據債務關係之存在，非屬本件非訟程序得以審究，故仍應為
    許可強制行之裁定。從而，抗告意旨指摘原裁定不當，求予
    廢棄，為無理由，應予駁回。
四、又本院依卷存事證，認為抗告人另依民事訴訟法第491條第2
    項之規定，聲請停止本案裁定之效力乙節，亦無理由，應併
    予駁回。
五、據上論結，本件抗告為無理由，依非訟事件法第46條、第21
    條第2項，民事訴訟法第495條之1第1項、第449條第1項、第
    78條，裁定如主文。
中    華    民    國    95    年    4     月    20    日
                   民事第二庭   審判長法  官  鄭純惠
                                      法  官  蔡政哲
                                      法  官  蕭胤瑮
以上正本係照原本作成。
本裁定除以適用法規顯有錯誤為理由，並經本院許可外，不得再
抗告。並繳納再抗告費1,000元。
中    華    民    國    95    年    4     月    20    日
                                      書記官  黃慧怡


司法院資訊處製作；財團法人民間司法改革基金會備份。
